Inventaris van het archief van het Huis (Oud-) Alkemade
Nationaal Archief, Den Haag
Huis Oud-Alkemade
oudste stuk - jongste stuk: 1591-1926
35284
245 inventarisnummer(s); 0,90 meter
Normale geschreven en gedrukte teksten. De Nederlandstalige stukken van vóór ca. 1700 zijn geschreven in het gotische cursiefschrift, met name in de oud-Hollandse klerkencursief.
Nationaal Archief
heren van (Oud) Alkemade
Het archief van de heerlijkheid Oud-Alkemade te Warmond bevat stukken over de bezitting, verhuur en verkoop van deze hofstede van eind 16e tot begin 20e eeuw; aan-en verkoop van andere huizen (Meerlust, Vrederust) en grondbeheer (oa. zwanendrift, eendekooi en visserij) van goederen in Warmond, Oegstgeest en Sassenheim. Ook zijn er enige stukken over de families Van Alckemade en Bijleveld. Tevens zijn er enige kaarten.
Archiefvorming
Geschiedenis van de archiefvormer
Het landgoed (Oud-) Alkemade, eertijds een ridder-matige hofstede met landerijen onder Warmond en Sassenheim, welke in de beginjaren van deze eeuw ophield te bestaan, toen de bosch- en weilanden, die het grondgebied van deze bezitting hadden gevormd, bij verschillende partijen tot bollenteelland waren verkocht. Het huis Alkemade, meestal Oud-Alkemade geheeten
Van der Aa, Aardrijkskundig Woordenboek.
, was reeds in 1824 gesloopt.
Hoewel de hofstede, die in de leenkamerregisters van Holland
Leenkamer no.228 fol.535. Repertorium van Noord-Holland.
aangeduid wordt als "die wooninge tot Alckemade met twintigh morgen lants daer naest gelegen ende een stucke lants dat geheten is die Hooge Camp met allen sijnen toebehooren" reeds in 1410 verlijd wordt, zijn de oudste stukken in dit archief pas van c. 1614. In dat jaar n.l. kocht Sybrant van Alkemade, een nakomeling uit een zijtak van het geslacht van dien naam
S. Van Leeuwen, Batavia Illustrata, deel II, blz. 833 vlg. en 923.
, dat tevens de oorspronkelijke eigenaars leverde, van Willem van Hamal, een afstammeling van den oudsten tak van de familie Van Alkemade, de hofstede "mitte landen, visscherie ende 't leenboeck daertoe behoorende".
Inventaris no.1.
De goederen gingen verder in deze familie van vader op zoon over, tot in 1740 een schoonzoon, François Bernard Cousebant, de bezitting erfde. Dit geslacht bleef tot 1820 eigenaar, waarna in 1825 A.C.A.Bijleveld, weduwe van Mr.J.Bijleveld, nadat het huis in 1824 verdwenen was, den grond met het koetshuis door koop verwierf. Deze familie kocht reeds daarvoor en ook daarna verschillende boerderijen en landerijen in de omgeving, waarvan de bewijzen in dit archief aanwezig zijn. Na den dood van A.C.A.Bijleveld in 1856 werd haar zoon Mr.A.van Eyk Bijleveld de bezitter, diens zoon Mr.Th.C. van Eyk Bijleveld volgde hem in 1890 op.
Lijst van de opeenvolgende heeren van (Oud-) Alkemade, overgenomen uit het Repertorium der leenen van Noord-Holland
Leenkamer no.228. fol.535.
1410 Floris van Alkemade, bij opdracht van zijn neef Symon van Alkemade.
1455 Mrt 4 Floris van Alkemade, na zijn vader Floris.
1455 Floris van Alkemade, na zijn vader Floris.
1511 Willem van Coulster (gehuwd met Machteit van Alkemade), na zijn oom Floris.
1553 Agatha van Alkemade, na haar vader Willem, alias Coulster.
1574 Oct 15 Margriete van Culenburgh, na haar moeder Agatha van Alkemade.
1609 Juli 31 Willem van Hamal, graaf van Commignies, na zijn moeder Margriete van Culenburgh.
1615 Mei 22 Sybrand van Alkemade, bij opdracht van Willem van Hamal.
1644 Sept 16 Johan van Alkemade, na zijn vader Sybrand.
1653 Oct 9 Florens van Alkemade, na zijn vader Johan.
1704 Sept 16 Florentius Ignatius van Alkemade, na zijn vader Florens.
1740 Nov. 25 François Bernhard Kousseband, bij opdracht van Florentius Ignatius van Alkemade (zijn schoonvader).
1759 Mei 3 Floris Cousebant, na zijn vader François Bernard.
Geschiedenis van het archiefbeheer
De collectie ten tijde van de overdracht aan het Algemeen Rijksarchief was afkomstig van de schoonvader van Mr. A.C. van Bruggen, Mr.Th.C.van Eyk Bijleveld. Hij was n.l. de laatste eigenaar en - zoo men het noemen wil - laatste heer van het landgoed (Oud-) Alkemade.
Bij den verkoop in 1825 kwam slechts een gedeelte van het archief van de hofstede Alkemade in handen van de nieuwe eigenares. Een ander deel belandde bij het Hofje van Hoogelande
Drs.E.H.Korvezee, Merkwaardige handschriften in het Archief van een Hofje te 's-Gravenhage. Ned. Archievenblad jaarg.1939-1940, blz.114 vlg.
, van welke stukken er eenige, o.a. één der leenregisters, in 1868 aan het Algemeen Rijksarchief in bruikleen werden afgestaan.
In 1933 stond Mr. A. C. van Bruggen een verzameling stukken, uitmakende het archief (Oud-) Alkemade, in eigendom af aan het Algemeen Rijksarchief.
Het archiefblok bevat archiefstukken onder verschillende rechtstitels verworven.
Aanwijzingen voor de gebruiker
Openbaarheidsbeperkingen
Volledig openbaar.
Materiële beperkingen
Het archief kent geen beperkingen voor het raadplegen van stukken als gevolg van slechte materiële staat.
Aanvraaginstructie
Openbare archiefstukken kunnen online worden aangevraagd en gereserveerd. U kunt dit ook via de terminals in de studiezaal van het Nationaal Archief doen. Om te kunnen reserveren dient u de volgende stappen te volgen:
Creëer een account of log in.
Selecteer in de archiefinventaris een archiefstuk.
Klik op ‘Reserveer’ en kies een tijdstip van inzage.
Verwant materiaal
Beschikbaarheid van kopieën
Inventarisnummers van dit archief zijn in kopievorm beschikbaar
Beschrijving van de series en archiefbestanddelen
- Zakelijke stukken., A.
  - Eigendomsbewijzen., I.
    - De hofstede (Oud-) Alkemade., a.
      - Het huis., 1.
        - Stukken betreffende de verkoop van de hofstede (Oud-) Alkemade c.a. door Willem van Hamal, graaf van Commagnys en vrij-baanderheer tot Monceaux, aan Sybrand van Alckemade., 1610-1615.; 1-1.5; 2 charters, 9 stukken en 1 lias.
          - 1610, 1.1
            - aangehechte bijlage, 1.2
            - aangehechte bijlage, 1.3
            - aangehechte bijlage, 1.4
          - 1615, 1.5
          - Overige stukken (niet apart geborgen), 1
        - Verlijbrief van het huis (Oud-) Alkemade, door de Staten van Holland verleend aan Sybrand van Alckemade, door dezen gekocht van Willem van Hamal, met bijlagen., 1615.; 2-2.1; 1 charter en 2 stukken.
          - Charter, 1615, 2.1
          - Bijlagen, 2
        - Extract uit de verlijbrief dd. 1653 van het huis (Oud-) Alkemade met twintig morgen land, door de Staten van Holland verleend aan Floris van Alckemade, hem aangekomen door het overlijden van zijn vader Johan, behoudens het vruchtgebruik van voor diens weduwe, Maria Christina van Arckel., 1679.; 3; 1 stuk.
        - Transportacten van het huis (Oud-) Alkemade met bijbehoorende laan en landerijen, gekocht door François Bernard Kouseband van zijn schoonvader, Floris van Alkemade., 1740.; 4.1-4.2; 2 charters.
          - 1740 november 21, 4.1
          - 1740 december 17, 4.2
        - Verlijbrief van het huis (Oud-) Alkemade, door de Staten van Holland verleend aan François Bernard Kouseband, door dezen gekocht van zijn schoonvader. Florentius Ignatius van Alkemade., 1740.; 5; 1 charter.
          charter
        - Transportacte van het huis (Oud-)Alkemade met bijbehoorende landerijen, gekocht door Jacob Hendrik Cousebant van Waspik en Jean Louis Léon de Fontaine Logére van de curatoren van Franciscus Bernardus Cousebant van Alkemade., 1807.; 6; 1 charter.
        - Stukken betreffende de verkoop van het huis(Oud-) Alkemade c.a., door Maria Josepha Regina Ghislaine van Rijnegom, weduwe van Jacob Hendrik Joseph Cousebant van Waspik, en thans gehuwd met A.T..J. Charlé en Jean Louis Léon de Fontaine Logere verkocht aan Jeanne Jacqueline Westrik, gehuwd met Cornelis Christiaan Swaving., 1819-1822.; 7; 1 omslag.
        - Stukken betreffende de verkoop van het huis (Oud-) Alkemade c.a., door Jeanne Jacqueline Westrik, gehuwd met Cornelis Christiaan Swaving, verkocht aan Coenraad Willem Wyborgh., 1823-1824.; 8; 11 stukken in omslag.
        - Onderhandsche koopacte van het huis (Oud-) Alkemade, ter slooping gekocht door L.Sabelis van Mr. Coenraad Willem Wyborgh, met aanteekening betreffende de kwijting der koopsom., 1824.; 9; 1 stuk.
        - Stukken betreffende de verkoop van den grond van (Oud-) Alkemade met het koetshuis, door Mr. Coenraad Willem Wyborgh verkocht aan Andrea Cornelia Adriana Bijleveld, weduwe van Jacob Bijleveld., 1824-1825.; 10; 1 omslag.
          Bij deze verkoop was het huis (Oud-) Alkemade niet inbegrepen.
        - Extract der acte van Scheiding en deeling der nalatenschap van Andrea Cornelia Adriana Bijleveld, weduwe van Mr. Jacob Bijleveld, voorzoover het betreft het landgoed (Oud-) Alkemade met bijbehoorende bosschen en landerijen en de buitenplaats Weltevreden, toebedeeld aan Mr. Abraham van Eyk Bijleveld, haar zoon., 1856.; 11; 1 stuk.
      - De zwanendrift., 2.
        - Verlijbrief van het recht om een paar broedende zwanen te mogen houden op (Oud-) Alkemade, verleend door Jacob bannerheer van Wassenaar aan Floris van Akkemade., 1663.; 12; 1 charter.
        - Verlijbrief van het recht om een paar broedende zwanen te mogen houden op (Oud-) Alkemade, verleend door Jacobs bannerheer van Wassenaar aan F1orentius Ignatius van Alckemade., 1704.; 13; 1 charter.
        - Verlijbrief van het recht om een paar broedende zwanen te mogen houden op (Oud-) Alkemade, verleend door Unico Wilhelm graaf van Wassenaar aan François Bernard Cousebant., 1749.; 14; 1 charter.
        - Verlijbrief van het recht om een paar broedende zwanen te mogen houden op (Oud-) Alkemade, door Unico Wilhelm graaf van Wassenaar verleend aan Florentinus Justus Franciscus Kousebant., 1759.; 15; 1 charter
          In dorso: vernieuwingen der leenhulde door Floris Kousebant dd.1767 en door Florentinus Justus Franciscus Kousebant dd.1781.
      - De laan., 3.
        - Transportacte van een stuk land onder Sassenheim, gekocht door Floris van Alckemade van de Ridderschap van van Holland uit de goederen, afkomstig van de abdij van Rijnsburg; met bijlage., 1671.; 16-16.1; 1 charter en 1 stuk
          Dit land is gebruikt tot het aanleggen van de laan van het huis (Oud-) Alkemade.
          - Charter, 16
          - Bijlage, 16.1
        - Transportacten van twee stukken land onder Sassenheim. verkocht aan Floris van Alckemade door zijn broeder Jacob van Alckemade en zijn nicht Josina Harmans; met bijlagen., 1669-1675.; 17-17.2; 2 charters en 4 stukken
          - 1669, 17.1
          - 1670, 17.2
          - Overige stukken (niet apart geborgen), 17
    - Andere goederen in Warmond., b.
      - Transportacte van twee stukken weiland onder Warmond, genaamd de Hooge Does, opgedragen door Annetje en Machteld Willemsdrs. aan Agatha van Berckenrode, weduwe Johan van Alckemade; met bijlage en een oudere transportacte dd. 1602., 1617.; 18-18.1; 2 charters en 1 stuk.
        - 1617, 18.1
          - 1602, getransfigeerd, 18.2
        - Overige stukken (niet apart geborgen), 18
      - Eigendomsbewijzen van een stuk land onder Warmond, gekocht door Sybrant van Alckemade van Willem Crijnensz.; met vroegere transportacte dd.1614., 1643 en 1644.; 19-19.1; 2 charters en 1 stuk.
        - Charter, 19
        - Overige stukken (niet apart geborgen), 19.1
      - Transportacte van een stuk weiland en een eendekooi onder Warmond, gekocht door Johan van Alckemade van Willem en Cornelis Dirkszns. Mastbroek; met gecancelleerde koopacte en aanteekening betreffende de grootte., 1646.; 20; 2 charters en 1 stuk.
      - Transportacte van een partij land in da heerlijkheid van Alkemade, gekocht door Floris van Alckemade van de erven van Geertgen Willemsdr.; met een oudere transportacte dd. 1630., 1664.; 21-21.1; 2 charters.
        - 1664, 21
        - 1630, 21.1
      - Transportacte van een stuk land onder Warmond, door Floris van Alckemade gekocht van het St. Elisabethsgasthuis te Leiden: met bijlagen., 1668 en 1669.; 22-22.1; 1 charter en 3 stukken.
        - Charter, 1669, 22.1
        - Overige stukken (niet apart geborgen), 22
      - Stukken betreffende de aankoop van een partij land onder Warmond, genaamd de Does, gekocht door Floris van Alckemade van Cornelis Cornelisz. Endelstraet c.s., 1669-1679.; 23-23.1; 1 charter en 10 stukken.
        - Charter,1669, 23.1
        - Overige stukken (niet apart geborgen), 23
      - Transportacte van twee partijen land en een eendekooi onder Warmond, gekocht door Floris van Alckemade van zijn broeder Jacob François., 1691.; 24; 1 charter.
      - Transportacte van een stuk land onder Warmond, gekocht door de Vrouwe van Alkemade van Simon Jansz. Buitendijk., 1704.; 25; 1 charter.
      - Transportacte van een stuk land onder Warmond, gekocht door Floris van Alckemade van Pieter van Willigen. met een gecancelleerde schuldbekentenis dd. l692 en een oudere transportacte dd. 1703., 1718.; 26.1-26.3; 3 charters.
        - 1718, 26.1
        - 1692, 26.2
        - 1703, 26.3
      - Transportacte van een stuk land in de bedijkte Henmeer onder Warmond, gekocht door Floris Cousebant van Jacob Adriaan du Tour., 1764.; 27; 1 charter.
      - Transportacte van de boerderij Endepoel en verschillende perceelen land, benevens van een houtboschje onder Warmond voor Leendert van der Wilk. Met oudere eigendomsbewijzen dd. 1691-1726., 1776 en 1787.; 28.1-28.9; 9 charters
        Deze boerderij is later het eigendom geworden van de familie Bijleveld.
        - 1776, 28.1
        - 1787, 28.2
        - 1691, 28.3
        - 1695, 28.4
        - 1704, 28.5
        - 1707, 28.6
        - 1718, 28.7
        - 1721, 28.8
        - 1726, 28.9
      - Transportacte van de buitenplaats Meerrust, van een erf, waarop vroeger een huis stond, en van een huis met schuur en erf, gelegen onder Warmond, gekocht door Mr. Pieter Frederik van Kuffeler van Agneta Kraals, weduwe van Johannis Cornelis Stuylingh. Met retroacta dd. 1664-1791., 1795.; 29-29.9; 11 charters en 2 stukken.
        - 1795, 29.1
        - 1664, 29.2
        - 1668, 29.3
        - 1702, 29.4
        - 1732, 29.5
        - 1733, 29.6
        - 1757, 29.7
        - 1762, 29.8
        - 1773, 29.9
        - 1774, 29.10
        - 1791, 29.11
        - Overige stukken (niet apart geborgen), 29
      - Kwitantie van de koopsom van de buitenplaats Meerrust onder Warmond, gekocht door Jacob Bijleveld van Pieter Frederik van Kuffeler., 1800.; 30; 1 stuk.
      - Transportacte van een huis, genaamd Vredelust, en landerijen onder Warmond en Oegstgeest, gekocht door Mr. Jacob Bijleveld van Johannes Albertus van Cleef. Met retroacta dd. 1736-1784., 1801.; 31-31.9; 17 charters en 4 stukken.
        - 1801, 31.1
        - 1736, 31.2
        - 1741 maart 27, charter, 31.3
        - 1741 maart 24, aantekening, 31.4
        - 1741 maart 27, 31.5
        - 1747, 31.6
        - 1765 oktober 28, 31.7
        - 1765 oktober 28, 31.8
        - 1770 februari 26, 31.9
        - 1770 maart 2, 31.10
        - 1771 juni 3, 31.11
        - 1771 juni 3, 31.12
        - 1773, 31.13
        - 1779 augustus 31, 31.14
        - 1779 augustus 31, 31.15
        - 1780, 31.16
        - 1780, 31.17
        - 1784, 31.18
        - Overige stukken (niet apart geborgen), 31
      - Transport-acte van een stuk land op de Geest van Warmond, gekocht door Mr. Jacob Bijleveld van de voogden van Pieternella Pijnacker, weduwe van Ary Hoogteylingen. Met notitie betreffende de verkoop en twee oudere transportacten dd. l762 enl791., 1802.; 32-32.3; 3 charters en 1 stuk.
        - 1762, 32.1
        - 1791, 32.2
        - 1802, 32.3
        - Overige stukken (niet apart geborgen), 32
      - Transportacte van twee partijen land in de Zwanburgerpolder, gekocht door Mr. Jacob Bijleveld van Engeltje le Pair, weduwe van Dammas van Leeuwen. Met retroacta dd. 1760-1803., 1804.; 33-33.4; 4 charters en 3 stukken.
        - 1804, 33.1
        - 1760, 33.2
        - 1791, 33.3
        - 1796, 33.4
        - Overige stukken (niet apart geborgen), 33
      - Koopbrief van een stuk land onder Warmond, gekocht door Mr. Jaoob Bijleveld van het Comptoir der domeinen. 1805. Met cedule van verhuring aan de Weduwe van Gerrit Lieverink en bijlage., 1800-1804.; 34; 3 stukken.
      - Brief van notaris L.Vereyck van Bommel aan Mr.Jacob Bijleveld betreffende een transportacte van een boerderij te Warmond., 1805.; 35; 1 stuk.
      - Aankondigingsbiljet van de publieke verkooping van de landgoederen Weltevreden, Endepoel etc. onder Warmond., 1837.; 36; 1 stuk (gedrukt).
      - Concept-verklaring door de erfgenamen van Andrea Cornelia Adriana Bijleveld afgegeven betreffende de boerderij Meerrust c.a., bij boedelscheiding dd.1856 aan Theodora Johanna Gesina en Andrea Cornelia Geertruid Bijleveld toegewezen., 37; 1 stuk.
      - Extract uit de acte van scheiding en deeling der nalatenschap van Anna Maria Jacoba Bijleveld, vrouw van Christiaan Jannes Vailllant, bevattende eigendomsbewijs van enkele partijen land onder Warmond, van een huis en van een grafstede voor haar dochter Andrea Kornelia Adriana, vrouw van Mr. Abraham van Eyk Bijleveld., 1863.; 38; 1 stuk.
      - Extract uit de acte van scheiding en deeling der nagelaten goederen van Christiaan Joannes Vaillant, bevattende het eigendomsbewijs van enkele perceelen weiland, bosch en vischwater in de Zwanburgerpolder onder Warmond, hierbij toegewezen aan zijn dochter Andrea Kornelia Adriana Vaillant, vrouw van Mr. Abraham van Eyk Bijleveld, 1863.; 39; 1 stuk.
    - Goederen in Oegstgeest., c.
      - Eigendomsbewijzen van verschillende landerijen onder Oegstgeest voor Leendert van der Wilk: met retroacta., 1698-1806.; 40-40.9; 14 charters en 3 stukken
        Deze landerijen zijn later het eigendom geworden van de familie Bijleveld.
        - 1698, 40.1
        - 1721 juni 18, 40.2
        - 1721 juli 26, charter, 40.3
        - 1726, aantekening, 40.4
        - 1728, 40.5
        - 1728, 40.6
        - 1729, 40.7
        - 1759, 40.8
        - 1763, 40.9
        - 1770, 40.10
        - 1776, 40.11
        - Overige stukken (niet apart geborgen), 40
      - Extract uit de acte van scheiding en deeling der nalatenschap van Anna Theodora Vaillant, bevattende eigendomsbewijs van de boerderij Haaswijk en eenige perceelen land onder Oegstgeest voor Andrea Kornelia Adriana Vaillant, vrouw van Mr. Abraham van Eyk Bijleveld. Met retroacta dd. 1863., 19e eeuw; 41; 3 stukken.
    - Goederen in Sassenheim., d.
      - Transportacte van een krocht teelland onder Sassenheim, opgedragen aan Johan van Alckemade door de erfgenamen van Cornelis Cornelisz.Coppen, met bijlagen., 1641.; 42-42.1; 1 charter. en 2 stukken.
        - Charter, 42.1
        - Overige stukken (niet apart geborgen), 42
      - Verlijbrief van een stuk land onder Sassenheim, verleend door Joost de Wael van Vronesteyn en Dever aan Floris van Alckemade, hem aangekomen door den dood van zijn vader Johan van Alckemade. Met drie ouderen verlijbrieven dd. l631, 1633 en 1645, 1656.; 43.1-43.4; 4 charters.
        - 1656, 43.1
        - 1631, 43.2
        - 1633, 43.3
        - 1645, 43.4
      - Verlijbrief van een stuk land onder Sassenheim, verleend door Joost de Tael van Vronesteyn en Dever aan Floris van Alckemade, hem aangekomen door den dood van zijn vader Johan van Alckemade. Met twee oudere verlijbrieven dd. 1636 en 1645., 1656.; 44-44.2; 3 charters.
        - 1656, 44.1
        - 1645, 44.2
        - 1636, 44
      - Kwitantie der onkosten, gemaakt bij het transporteeren van een partij land in Sassenheim, gekocht door Floris van Alckemade van zijn broeder Jacob., 1691.; 45; 1 stuk.
      - Copie-transportacte van een huis en twee partijen land onder Sassenheim, door Maria Henrietta van Scheltinga, weduwe van Floris van Alckemade, gekocht uit de nalatenschap van Catharina Jansdr. van der Laan, weduwe van Cornelis Cornelisz de Roode; met bijlagen., 1708.; 46; 4 stukken.
      - Transportacte van een stuk land onder Sassenheim, gekocht door Floris van Alckemade van de erfgenamen van Cornelis Cornelisz. Elstgeest. Met een oudere transportacte dd. 1699., 1732.; 47.1-47.2; 2 charters.
        - 1732, 47.1
        - 1699, 47.2
      - Verlijbrief van een stuk land onder Sassenheim door François Bernard Cousebant aan zijn zoon Floris, dezen aangekomen door den dood zijner tante Henrietta van Alckemade. Met twee oudere beleeningsacten dd. 1712 en 1740., 1755.; 48.1-48.3; 3 charters.
        - 1755, 48.1
        - 1712, 48.2
        - 1740, 48.3
      - Verlijbrief van een stuk land onder Sassenheim, verleend door Diederik Jan Ignatius Heereman, heer van Dever, aan Floris Kousebant, hem aangekomen door den dood aan zijn vader François Bernard. Met vier oudere verlijbrieven dd.1742, 1747 en 1755., 1759.; 49.1-49.5; 5 charters.
        - 1759, 49.1
        - 1742 juli 21, 49.2
        - 1742 juli 28, 49.3
        - 1747, 49.4
        - 1755, 49.5
    - Elders gelegen goederen., e.
      - Verlijbrief van twee stukken land, gelegen in de Bergermeer, Bergerban en in Bergerswale, door de Staten van Holland en West-Friesland verleend aan Johan van Alckemade, hem aangekomen door den dood van zijn vader Sybrand., 1645.; 50; 1 charter.
      - Stukken betreffende het overboeken van een grafstede op de begraafplaats aan de Groenesteeg te Leiden ten name van Christiaan Johannes Vaillant en diens dochter Andrea Kornelia Adriana, gehuwd met Mr. Abraham van Eyk Bijleveld. Met een bewijs van eigendom van de vroegere bezitster M.J.J. Bijleveld dd. 1831., 1856, 1863.; 51; 7 stukken.
        Zie ook no.38.
  - Beheer., II.
    - Algemeen., a.
      - Omschrijvingen van huizen met waardeopgave door den eigenaar Mr. Abraham van Eyk Bijleveld., (1858.); 52; 2 stukken.
      - Acte van waardeering van landerijen onder Oegstgeest, Sassenheim en Warmond, ten verzoeke van de erven van Mr. Abraham van Eyk Bijleveld, getaxeerd door H.van der Wilk en D. van Zonijnenburg., 1890.; 53; 1 stuk.
      - Notities betreffende de administratie der goederen van Theodora Johanna Gesina Bijleveld, Andrea Cornelia Geertruid Bijleveld, Anna Maria Jacoba Bijleveld, vrouw van Christiaan Joannes Vaillant, Mr. Abraham van Eyk Bijleveld en Andrea Cornelia Adriana Bijleveld, weduwe van Mr. Jacob Bijleveld., (1850-1860); 54; 13 stukken.
      - Lijst van "bruikers" der goederen, behoorende aan Andrea Cornelia Adriana Bijleveld, weduwe van Mr. Jacob Bijleveld, en gelegen onder Oegstgeest, Sassenheim en Warmond., 1855.; 55; 1 stuk.
      - Kasboek va Mr. Abraham van Eyk Bijleveld betreffende het beheer van landerijen en huizen onder Oegatgeest en Warmond van hemzelf en van zijn zusters Andrea Cornelia Geertruid en Theodora Johanna Gesina Bijleveld, over de jaren 1871 tot en met 1889., 1871-1889; 56; 1 deel, met bijlagen
      - Ordonnantiën, statuten en voorwaarden voor de polders aan den Warmonderdam, onder Sassenheim en Warmond, die onder één molen en polder zullen komen. Met notarieele copie dd. 1681., 1611.; 57; 2 stukken.
      - Beschrijvingsbiljet voor de vergadering van afgevaardigden uit de Ingelanden de 31 ambachten van Rijnland, gericht aan F. Cousebant (in qualiteit als naamsheer van Hoogmade)., 1795.; 58; 1 stuk (gedrukt).
      - Bewijs van volmacht voor Johan Frederik Koning, om Andrea Cornelia Geertruid Bijleveld en Mr. Abraham van Eyk Bijleveld voor zich zelf en als curator over zijn zuster Theodora Johanna Gesina Bijleveld te vertegenwoordigen als ingelanden van Oegstgeest en Warmond., 1856.; 59; 1 stuk.
      - Bewijs van volmacht voor Johan Frederik Koning om Christiaan Joannes Vaillant en zijn vrouw Anna Maria Jacoba Bijleveld te vertegenwoordigen als ingelanden van Warmond., 1857.; 60; 1 stuk.
      - Oproeping tot een vergadering van stemgerechtigde ingelanden van den Warmonderdamschen polder voor Mr. Abraham van Eyk Bijleveld., 1858.; 61; 1 stuk (gedrukt).
      - Oproepingen tot de verkiezing van een hoofdingeland voor het 14e district van het Hoogheemraadschap van Rijnland voor Andrea Cornelia Geertruida en Mr. Abraham van Eyk Bijleveld., 1859.; 62; 2 stukken (gedrukt).